---
title: "Tarea 4"
author: "Andres Felipe Marroquin Martin"
date: "`r Sys.Date()`"
output: word_document
---
# Tarea 2

## Punto 1.

### a)¿Cuál es la probabilidad de que al menos 3 de las siguientes 5 personas seleccionadas al azar tengan esta opinión?

```{r}
numero <- 5
probabilidad <- 0.7
1 - pbinom(2, size = numero, prob = probabilidad)
```

### b)¿Cuál es la probabilidad de que exactamente 4 de las 5 personas seleccionadas al azar tengan esta opinión?

```{r}
dbinom(4, size = numero, prob = probabilidad)
```

### c)Hallar la media y la varianza.

```{r}
media <- numero * probabilidad
varianza <- numero * probabilidad * (1 - probabilidad)
media
varianza
```

### d)Trace una gráfica de la distribución de probabilidad.

```{r}
x <- 0:numero
prob_dist <- dbinom(x, size = numero, prob = probabilidad)
barplot(prob_dist, names.arg = x, xlab = "Número de éxitos", ylab = "Probabilidad", main = "Distribución binomial (numero=5, probabilidad=0.7)")

```

## Punto 2.

### a)¿Cuál es la probabilidad de que exactamente 3 de los 8 consumidores entrevistados hayan comenzado a consumir Valium por problemas psicológicos?

```{r}
numero2 <- 8
probabilidad2 <- 0.6
dbinom(3, size = numero2, prob = probabilidad2)
```

### b)¿Cuál es la probabilidad de que al menos 5 personas hayan comenzado a consumir Valium por problemas que no fueron psicológicos?

```{r}
1 - pbinom(4, size = numero2, prob = 1 - probabilidad2)
```

### c)Determine el número esperado de personas que consumen Valium por problemas psicológicos.

```{r}
floor(numero2 * probabilidad2)
```

## Punto 3.

### a)la probabilidad de que exactamente 5 de los próximos 7 pacientes sobrevivan.

```{r}
numero3 <- 7
probabilidad3 <- 0.9
dbinom(5, size = numero3, prob = probabilidad3)
```
