---
title: "tarea 8"
author: "Andres Felipe Marroquin Martin"
date: "`r Sys.Date()`"
output: word_document
---
# Tarea 8

## Punto 1.

### a)Formular las hipótesis

Hipótesis nula: La tasa de mortalidad de los pacientes con cáncer de pulmón en tres años sigue siendo del 90% (p = 0.90).

Hipótesis alternativa: La tasa de mortalidad ha disminuido debido a los nuevos tratamientos (p < 0.90).

### b)Cálculo

```{r}
n_total <- 150
n_muertos <- 128
p_esperado <- 0.90 

prop.test(n_muertos, n_total, p = p_esperado, alternative = "less", conf.level = 0.95)
```

El valor p obtenido (0.0384) es menor que 0.05, lo que nos permite rechazar la hipótesis nula. Esto indica que la tasa de mortalidad con los nuevos tratamientos es significativamente menor al 90%, sugiriendo su efectividad.

## Punto 2.

### a)Formular las hipótesis

Hipótesis nula: La distancia media de localización por eco de los murciélagos es de 6 metros (μ = 6).

Hipótesis alternativa: La distancia media de localización por eco es mayor que 6 metros (μ > 6).

### b)Cálculo

```{r}
distancias <- c(6.2, 5.9, 6.8, 6.3, 6.1, 6.4, 5.7, 6.0, 6.3, 6.2, 5.8, 5.9, 6.3, 6.1, 6.3, 6.1)
media_esperada <- 6  

t.test(distancias, mu = media_esperada, alternative = "greater", conf.level = 0.95)
```

Con un valor p de 0.01968, rechazamos la hipótesis nula, concluyendo que la distancia media de localización de los murciélagos es mayor a 6 metros, lo que respalda la hipótesis planteada.
