---
title: "Tarea 2"
author: "Andres Felipe Marroquin Martin"
date: "`r Sys.Date()`"
output: word_document
---
# Tarea 2

## Punto 1.

### a)tabla de frecuencias

```{r}
tiempos <- c(2, 4, 8, 4, 8, 1, 2, 32, 12, 1, 5, 7, 5, 5, 3, 4, 24, 19, 4, 14)
nclass.Sturges(tiempos)
t1<-data.frame(table(tabla=factor(cut(tiempos,breaks=6))))
t2<-transform(t1,FA=cumsum(Freq),FR=round(prop.table(Freq),2),FRA=round(cumsum(prop.table(Freq)),2))
t2
```

### b)poligono de frecuencias

```{r}
p<-hist(tiempos,breaks = "Sturges",plot = F)
p
p<-round(prop.table(p$counts)*100,0)
lab<-paste(p,"%")
lab
p<-hist(tiempos,breaks = "Sturges",plot = T,col = rainbow(7),main = "tiempo improductivo", xlab = "Tiempo", labels = lab, ylim = c(0,15))
lines(c(min(p$breaks),p$mids,max(p$breaks)),c(0,p$counts,0),type = "l")
```

### c)ojiva

```{r}
x<- c(0,  5, 10, 15, 20, 25, 30, 35)
t3<-factor(cut(tiempos,breaks = x))
fe<-table(t3)
fe
FRA<-round(cumsum(prop.table(fe))*100,0)
FRA <- c(FRA[1:5],FRA[5] , FRA[6])
lab1<-paste(FRA,"%")
lab1
plot(x[-1],FRA,col="red",lwd=2,type="b",main = "tiempo improductivo", xlab = "Tiempo",ylim = c(0,100))
text(x[-1],labels = lab1,round(FRA,1),pos=3,cex=0.8)
```

### d) ¿Que porcentaje de empleados de oficina paso 5 minutos o menos en correo electronico no solicitado o spam? ¿Que porcentaje paso mas de 10 minutos al dia en esta tarea?

```{r}
porcentaje_5_menos <- sum(tiempos <= 5) / length(tiempos) * 100
porcentaje_10_mas <- sum(tiempos > 10) / length(tiempos) * 100
cat("Porcentaje de empleados que pasaron 5 minutos o menos en correo no solicitado o spam:", porcentaje_5_menos, "%\n")
cat("Porcentaje de empleados que pasaron más de 10 minutos en correo no solicitado o spam:", porcentaje_10_mas, "%\n")
```

## Punto 2.

### a)¿Cual es el gasto vacacional mas bajo? ¿Y el mas alto?

```{r}
gastos <- c(1200, 850, 740, 590, 340, 450, 890, 260, 610, 350, 1780, 180, 850, 2050, 770, 800, 1090, 510, 520, 220, 1450, 280, 1120, 200, 350)
min_gasto <- min(gastos)
max_gasto <- max(gastos)
min_gasto
max_gasto
```

El gasto minimo es 180, y el gasto maximo es 2050

### b)tabla de distribucion de frecuencias completa

```{r}
nclass.Sturges(gastos)
t4<-data.frame(table(tabla=factor(cut(gastos,breaks=6))))
t5<-transform(t4,FA=cumsum(Freq),FR=round(prop.table(Freq),2),FRA=round(cumsum(prop.table(Freq)),2))
t5
```

### c)histograma y comente la forma de la distribucion

```{r}
p1<-hist(gastos,breaks = "Sturges",plot = F)
p1
p1<-round(prop.table(p1$counts)*100,0)
lab2<-paste(p1,"%")
lab2
p1<-hist(gastos,breaks = "Sturges",plot = T,col = rainbow(5),main = "gastos vacacionales", xlab = "Gastos", labels = lab2, ylim = c(0,15))
```

El histograma de los gastos vacacionales es unimodal y la distribución está sesgada hacia la derecha.

### d)¿Que observaciones puede plantear sobre los gastos vacacionales?

El histograma de los gastos vacacionales muestra que la mayoría de los consumidores gasta menos de 1000 dólares, con un 36% gastando entre 0-500 dólares y un 40% entre 500-1000 dólares. La distribución está sesgada a la derecha, indicando que hay algunos consumidores que gastan significativamente más, aunque son pocos (solo un 4% en los intervalos de 1500-2000 y 2000-2500 dólares). Esto sugiere una tendencia común donde la mayoría tiene gastos moderados y solo unos pocos tienen gastos mucho más altos.